【裁判字號】    90,易,437
【裁判日期】    900919
【裁判案由】    傷害
【裁判全文】
臺灣苗栗地方法院刑事判決                            九十年度易字第四三七號
    公  訴  人  臺灣苗栗地方法院檢察署檢察官
    被      告  甲○○
右列被告因傷害案件，經檢察官提起公訴（九十年度偵字第五六０號），本院判決如
左：
    主  文
甲○○共同傷害人之身體，處有期徒刑貳月，如易科罰金以佰元折算壹日。
    事  實
一、甲○○於民國八十九年九月八日二十二時五十分許，因不滿乙○○酒後在苗栗縣
    公館鄉大坑村一七七號曾燕德住處大聲喧嘩，影響甲○○等人打麻將娛樂，甲○
    ○竟與另二名年籍姓名不詳之已成年人基於共同傷害之犯意聯絡，先由體型較胖
    不詳姓名之已成年人出手毆打乙○○，嗣由甲○○夥同該二名不詳姓名之已成年
    人將乙○○推至庭院，三人繼續聯手毆打乙○○，甲○○並以腳踹踢斜蹲靠牆之
    乙○○小腹，三人聯手毆打乙○○結果造成乙○○顏面瘀傷約二十公分、四肢擦
    傷共約十公分、頭皮血腫約三分分、雙眼結膜下出血等傷害。
二、案經乙○○訴由苗栗縣警察局苗栗分局報請臺灣苗栗地方法院檢察署檢察官偵查
    起訴。
    理  由
一、訊據被告甲○○矢口否認有何傷害犯行，辯稱：並未出手毆打乙○○，僅有拉開
    乙○○而已云云。經查，右揭甲○○與不詳姓名之成年人聯手傷害乙○○事實除
    據被害人即告訴人乙○○指訴綦詳外，並有證人即在場之曾燕德於偵訊中結證明
    確，並有診斷證明書乙紙附卷可稽。參諸證人曾燕德與被告甲○○並無仇怨，且
    被告自承與曾燕德是好朋友，為被告甲○○於偵訊中陳明（見偵卷九十年三月六
    日偵訊筆錄），是其既為被告之友人，然亦無為之甘冒偽證罪嫌而構陷無怨之被
    告甲○○之理，故其結稱之證言應堪採信，被告與不詳姓名之成年人聯手毆打被
    害人之事實當為實在，被告甲○○空言否認，顯係事後卸責之詞，不足採信。綜
    據上述，本案事證明確，被告犯行堪以認定。
二、核被告甲○○所為，均係犯刑法第二百七十七條第一項之傷害罪。被告與不詳姓
    名之成年人三人間有就毆打被害人事實部分有犯意聯絡及行為分擔，為共同正犯
    。爰審酌被告犯罪之動機、目的、手段，犯罪所生之危害、被害人受傷之程度及
    被告犯罪後到庭復否認犯行，顯不知悔悟等一切情狀，量處如主文所示之刑，並
    諭知易科罰金之折算標準。
據上論斷，應依刑事訴訟法第二百九十九條第一項前段，刑法第二十八條、第二百七
十七條第一項、第四十一條第一項前段，罰金罰鍰提高標準條例第一條前段、第二條
，判決如主文。
本案經檢察官戴瑞麒到庭執行職務
中      華      民      國    九十      年      九      月     十九     日
                                    臺灣苗栗地方法院刑事第一庭
                                            法  官  林  靜  雯
右正本證明與原本無異。
如不服本判決，應於判決送達後十日內向本院提出上訴狀( 應附繕本 )，上訴於臺灣
高等法院台中分院。
                                            書記官  歐  明  秀
中      華      民      國    九十      年      九      月     二十     日
附錄：
刑法第二百七十七條
傷害人之身體或健康者，處三年以下有期徒刑、拘役或一千元以下罰金。
犯前項之罪因而致人於死者，處無期徒刑或七年以上有期徒刑；致重傷者，處三年以
上十年以下有期徒刑。


司法院資訊處製作；財團法人民間司法改革基金會備份。
